# 请教陈版，交易性金融负债的计税基础

提问人：younghan 时间：2019-04-06 17:18:23
交易性金融负债的金额，在企业所得税中无法扣除，所以未来可扣除金额为0 ，
交易性金融负债的计税基础 = 账面价值—0= 账面价值，会计和税法之间没有差异

回答人：chenyiwei
交易性金融负债的计税基础应为其原始成本。“未来期间计算应纳税所得额时按照税法规定可予抵扣的金额” 为其累计的公允价值变动数。